【裁判字號】    98,交聲,905
【裁判日期】    980831
【裁判案由】    違反道路交通管理處罰條例聲明異議
【裁判全文】
臺灣士林地方法院交通事件裁定         98年度交聲字第905號
原處分機關  交通部公路總局臺北區監理所基隆監理站
異  議  人
即受處分人  甲○○
上列受處分人因違反道路交通管理處罰條例案件，對於交通部公
路總局臺北區監理所基隆監理站於民國98年7 月17日所為之裁決
，聲明異議，本院裁定如下：
        主  文
異議駁回。
        理  由
一、按「汽車駕駛人，駕駛汽車有下列情形之一，而本章各條無
    處罰之規定者，處新臺幣900 元以上1800元以下罰鍰：．．
    ．二、不遵守公路或警察機關，依第5 條規定所發布命令。
      」，道路交通管理處罰條例第60條第2 項第3 款定有明文
      。
二、原處分意旨略以：受處分人即異議人甲○○於民國97年8 月
    23 日20 時39分許，駕駛車牌號碼469-ET號營業小客車，行
    經臺北市○○○路、興安街口向南行駛，經警舉發「不遵守
    道路交通標線之指示」，爰依道路交通管理處罰條例第60條
    第2項 第3 款規定處罰鍰新臺幣（下同）9 百元。
三、異議意旨略以：異議人固於上開時間、地點，駕駛車牌號碼
    469-ET號營業小客車行經臺北市○○○路、興安街口向南行
    駛，惟當時異議人係從路口號誌顯示綠燈時即依地面所繪左
    轉專用線之指示位置停等左轉，故車身已超越指示直行車輛
    之路口停止線，但因復興北路直向車輛眾多，致異議人車輛
    一直等候，直到燈號轉為紅燈後仍無法左轉，實無闖紅燈或
    不依標線指示之違規情事，爰依法聲明異議。
四、經查：
  (一)異議人確於上揭時間駕車行經上開路口，且於號誌燈轉換為
    紅燈時，已伸越過路口停止線之事實，為異議人所不爭執，
    並有現場照片2幀可佐（見本院卷第7 頁），堪信為真。
  (二)異議人雖辯以其當時是從綠燈時就停在該處等候左轉，但直
    到變紅燈後仍無機會左轉，才會伸越停止線云云，惟觀之現
    場2 幀照片，第1 幀照片顯示異議人之車輛於路口號誌轉變
    為紅燈之後，整部車輛之車身均已逾越路口停止線，且於第
    2 幀照片時又往前行駛一小段距離（見本院卷第7 頁），顯
    非處於靜止狀態，縱認異議人上開所辯屬實，其於察覺燈號
    已轉為紅燈後，理應依該號誌及標線指示，立即煞停車輛在
    路口等候下一個綠燈，始合規定，惟其竟仍繼續往前行駛，
    確有不依標線指示之違規甚明，不足為有利異議人之認定。
  (三)至異議人另稱其並無闖紅燈之違規等語，惟查，本件系爭違
    規單上雖經舉發員警記載違規事項為「闖紅燈」，惟嗣原處
    分機關業已修正違規事項為「不遵守道路交通標線之指示」
    ，是異議人稱遭開立闖紅燈違規單部分，容有誤會，附予敘
    明。
  (四)綜上，堪認異議人確有本案違規事實，原處分機關依道路交
    通管理處罰條例第60條第2 項第3 款規定，裁處罰鍰900 元
    ，核無不當，本件異議為無理由，應予駁回。
據上論斷，應依道路交通案件處理辦法第19條，裁定如主文。
中    華    民    國    98    年    8    月    31     日
                 交通法庭法  官  黃珮茹
以上正本證明與原本無異。
如不服本裁定應於送達後5日內向本院提出抗告狀。
                         書記官  張馨尹
中    華    民    國    98    年    8    月    31    日


司法院資訊處製作；財團法人民間司法改革基金會備份。
